臺灣高等法院刑事判決　　　　　　　　　　　　　　九十三年度上易字第二九五號
　　上　訴　人　臺灣臺北地方法院檢察署檢察官
　　被　　　告　甲○○
右上訴人因被告違反健康食品管理法案件，不服臺灣台北地方法院九十二年度易字第
一三八九號，中華民國九十二年十二月十七日第一審判決（聲請簡易處刑案號：臺灣
臺北地方法院檢察署九十二年度偵字第一○五八○號，經原審簡易庭認不宜以簡易判
決處刑，改依通常程序審理）提起上訴，本院判決如左：
    主  文
上訴駁回。
    理  由
一、本案經本院審理結果，認第一審判決對被告甲○○被訴違反健康食品管理法部分
    以被告甲○○既非被告硅谷公司之負責人，又未實際負責公司之業務，復查無其
    他積極證據足證被告甲○○確有公訴人所指之犯行，不能證明其犯罪，而為無罪
    判決之諭知。經核其認事用法並無不合，應予維持，並引用第一審判決所載之理
    由（如附件）。
二、檢察官以被告甲○○已坦承為硅谷公司之負責人，而本件不實之「康而美媚麗．
    Ｓ」廣告係被告公司所提供，復為證人即中央日報記者任青莉證述明確，被告辯
    謂不知情，非無可疑。原審採憑同案被告即該公司總經理李惠華有利於被告之詞
    ，顯有違誤云云。
三、惟查，原審就被告甲○○被訴違反健康食品管理法第六條「食品非依本法之規定
    不得標示或廣告為健康食品。」之規定，涉及刑責之事實，經審理結果認不能證
    明其犯罪，已於判決書內詳為述明所憑之證據及認定之理由，並就起訴書所載憑
    以認定被告罪嫌之論據，如何不足採憑，亦詳予論述。而查被告於案發之初已供
    明渠原為硅谷公司負責人，現時已改為李惠華（見偵查卷第十三頁），且經本院
    函據台北市政府檢送之硅谷公司登記資料，亦載明被告任該公司為負責人之時間
    為自九十一年七月二日起至九十二年二月十二日止（自該日起即為李惠華），有
    該府函送之該公司設立及變更登記事項表在卷可攷。則被告於偵查中及本院審理
    均否認本件案發時之九十二年三月六日已非該公司負責人，即屬有據。此亦與李
    惠華證指該公司之業務由其負責相符。況證人即中央日報記者任青莉亦僅證稱：
    採訪時，有時候會找總經理，有時候會找董事長，有時候會找公司員工，這次我
    忘記了是採訪何人等語。並具結在卷（見原審卷第十五、十九頁），亦未證指係
    被告提供廣告，原審因認不能證明被告犯罪，其證據之取捨並無違誤，上訴意旨
    徒憑己見，再就原審判決已說明事項及原審採證認事之適法行使，再為爭議，顯
    難認有理由，其上訴應予駁回。
據上論斷，應依刑事訴訟法第三百七十三條、第三百六十八條，判決如主文。
本案經檢察官陳維練到庭執行職務。
中　　　華　　　民　　　國　　九十三　　年　　　四　　　月　　 二十 　　日
                              臺灣高等法院刑事第一庭
                                  審判長法  官 李 相 助
                                        法  官 楊 貴 雄
                                        法  官 黃 聰 明
右正本證明與原本無異。
不得上訴。
                                        書記官 洪 雪 娥
中　　　華　　　民　　　國　　九十三　　年　　　四　　　月　　 二十 　　日
